

César Jaquiéry

Wirtschaftsinformatiker BSc (FHNW)

4053 Basel



11.01.1996, Schweizer

Münchensteinerstrasse 150





cesarjaquiery.ch



+41 76759 83 45 c.jaquiery@gmail.com



Als Absolvent in Wirtschaftsinformatik mit Schwerpunkt Programmierung bringe ich Flexibilität und eine zielgerichtete Arbeitsweise mit. Qualität und Zuverlässigkeit stehen bei mir an erster Stelle. Ich bin mir sicher, dass ich Ihnen mit meiner Ausbildung, Berufserfahrung und meiner kontaktfreudigen Persönlichkeit einen Mehrwert bieten kann. Mehr über meine beruflichen Fähigkeiten erfahren Sie auf meiner Webseite.

BERUFSERFAHRUNG

Auslandaufenthalt Nov 2023 - Apr 2024 Asien Zivildienst im IT-Support Liestal Okt 2023 - Nov 2023 First- und Second-Level Support Unterstützung bei der Bewältigung eines Ransomware-Angriffs **Student Trainee - IT Business Applications** Okt 2022 - Sep 2023 Zofingen Siegfried AG Entwicklung und Optimierung von Skripten in diversen Programmiersprachen Gestaltung und Anpassung von BPMN-Prozessen in Solution Manager (SAP) und Signavio Beratung & Evaluation in Applikationen, Technologien und Prozessautomation Internationale Zusammenarbeit und Koordination mit verschiedenen Stakeholdern an mehreren Standorten, hauptsächlich in englischer Sprache **Zivildienst im IT-Support** Aug 2022 - Sep 2022 Basel Geomatiker

Mär 2019 - Jun 2020

Basel Rapp Infra AG

- Verantwortung für die Leitung von Vermessungsteams bei diversen Projekten, inklusive Aufnahmen und Absteckungen
- Fachkundige Aufnahme, Berechnung und Analyse von Laserscan-Punktwolken
- Geometrisierungen, Weiterverarbeitung der Daten und Erstellung detaillierter Protokolle
- Qualitätskontrolle extern vergebener Vermessungen
- Administration und Bewirtschaftung der Vermessungsaufträge mittels GIS

César Jaquiéry

Wirtschaftsinformatiker BSc (FHNW)

Aug 2018 - Feb 2019Sprachaufenthalt♥ SüdamerikaJun 2018 - Aug 2018Geomatiker (befristet)
Industrielle Werke Basel♥ BaselJan 2018 - Mai 2018Rekrutenschule als Motorfahrer♥ WangenAug 2017 - Dez 2017Geomatiker
Rapp Infra AG♥ Basel

AUSBILDUNG

Aug 2020 - Sep 2023

Bachelor of Science in Wirtschaftsinformatik
Fachhochschule Nordwestschweiz

Studium mit Schwerpunkt Programmierung
Bachelor Thesis: Konzept für die Umsetzung von NFT-basierten Echtheitszertifikaten (Note 5.6)

Gesamtnotendurchschnitt: 5.2

Aug 2013 - Jul 2017

Lehre als Geomatiker EFZ (mit Berufsmaturität) Baugewerbliche Berufsschule Zürich

Basel

Olten

X SKILLS & TOOLS

- Beherrscht:
 - Java & Python
 - Spring Boot
 - Projektmanagement
- Grundkenntnisse in:
 - Type Script, HTML, CSS
 - Datenbanken (SQL)
 - CI/CD (AWS & GitHub Actions)

SPRACHEN

Deutsch Muttersprache

Englisch Gute Kenntnisse (B2-C1, Student trainee und Auslandaufenthalt)

Spanisch Basiskenntnisse (A2 - B1, 6 Mt. Auslandaufenthalt)

Französisch Grundkenntnisse (B2, Berufsmatura)

INTERESSEN & HOBBYS

- Kleine private IT-Projekte
 Wandern
- KletternTauchen